【裁判字號】    95,交聲,202
【裁判日期】    950307
【裁判案由】    聲明異議
【裁判全文】
臺灣彰化地方法院交通事件裁定         95年度交聲字第202號
移送機關    交通部公路總局臺中區監理所彰化監理站
受處分人
即異議人    甲○○
上列受處分人因違反道路交通管理處罰條例案件，對於移送機關
九十五年二月七日（彰監四字第裁六四－Ａ四Ｌ二○三九六一號
）所為之處分，聲明異議，本院裁定如下：
    主  文
異議駁回。
    理  由
一、本件原處分機關係以：受處分人甲○○於民國九十四年十一
    月十六日十四時三十六分許，駕駛車牌號碼ＡＨ－八六五號
    營業大客車，在臺北市○○路○段五十四號前「設有禁止臨
    時停車標線處所臨時停車」違規，經依道路交通管理處罰條
    例第五十五條第一項第三款規定裁處汽車駕駛人新臺幣三百
    元罰鍰在案。
二、異議意旨略以：異議人即受處分人甲○○是阿羅哈汽車客運
    股份有限公司（下稱阿羅哈公司）駕駛員，而遭警方舉發時
    係駕駛該公司所有之車牌號碼ＡＨ－八六五號營業大客車班
    車，依公路主管機關即高雄市○○○○路線及站牌處停靠搭
    載旅客，台北市交通局雖片面加以變更，但依照汽車運輸業
    管理規則第三十七條第二項之規定，在未得高雄市政府之同
    意前，應不生合法變更之效力。基此，異議人於公司所屬「
    經同意之營業路線及設站處所」搭載旅客並未違反汽車運輸
    業管理規則規定，警方之舉發並無理由，為此提起異議等語
    。
三、按汽車臨時停車時，在設有禁止臨時停車標誌、標線處所不
    得臨時停車；汽車駕駛人，在設有禁止臨時停標誌、標線處
    所臨時停車者，處新臺幣三百元以上六百元以下罰鍰，道路
    交通安全規則第一百十一條第一項第三款、道路交通管理處
    罰條例第五十五條第一項第三款分別定有明文。經查：本件
    受處分人甲○○並不否認其所駕駛之車牌號碼ＡＨ－八六五
    號營業大客車，有於九十四年十一月十六日十四時三十六分
    許，有臨時停車在劃有紅線路段之臺北市○○路○段五十四
    號前搭載旅客。雖其辯稱係駕駛阿羅哈公司之營業大客車按
    「經同意之營業路線及設站處所」搭載旅客，並無違規云云
    。然查，臺北市○○路○段原為長途客運車起迄總站，臺北
    市政府為落實推動城際客運轉運站政策，及減少大客車於臺
    北市市區道路繞行及於路側密集設站衍生之交通、環境、噪
    音及居住品質問題等，．．．，推動國道客運臺北總站，就
    相同範圍進行管制事宜。臺北市政府交通局業於九十二年四
    月八日發函預告各業者臺北車站周邊即將進行管制。再於九
    十三年二月十日公告並轉知業者「臺北車站周邊國道客運及
    公路客運設站管制區○○○○段）－禁止新設站位。」；九
    十三年十一月二十二日公告並轉知業者「臺北車站周邊國道
    客運及公路客運設站管制區○○○○段）－撤除現有路側站
    位（自國道客運臺北總站起用日起實施，得有緩衝三個月）
    。」；九十四年八月二日國道客運臺北總站路線調整計畫呈
    報交通部，並副知各業者重申管制事宜；九十四年八月十六
    日國道客運臺北總站啟用；九十四年九月十六日函知各業者
    ，自九十四年十一月十六日起開始管制；九十四年十一月十
    四日公告並轉知業者「臺北車站周邊國道客運及公路客運設
    站管制區○○○○段）－撤除現有路側站位實施日期自九十
    四年十一月十六日起。」；九十四年十一月九日赴現場各業
    者站牌處張貼公告；九十四年十一月十五日第二次赴現場各
    業者站牌處張貼公告；九十四年十一月十六日開啟管制及執
    法，有臺北市政府警察局大同分局九十五年一月四日北市警
    同分交字第０九五三００二五七００號函在卷可按。是受處
    分人前揭停車處所，業於九十四年十一月十六日起即不得再
    行臨時停車搭載旅客。又臺北市政府交通局並已多次公告，
    及至現場各業者站牌處揭示公告，受處分人及其所屬公司不
    得諉為不知，堪認受處分人確有於前揭時地，違規臨時停車
    。再依汽車運輸業管理規則第三十七條第一項第四款之規定
    ：「公路汽車客運業營運班車在市區○○路線及設站地點，
    應依左列原則辦理：四、經同意之營運路線及設站地點，當
    地政府如因實際需要得予調整變更，並應函請該管公路主管
    機關辦理。」觀之，顯然台北市政府本得依實際需要調整變
    更阿羅哈公司在台北市區○○○路線及設站地點，調整後函
    請阿羅哈公司之公路主管機關高雄市政府辦理即可，尚不須
    徵得高雄市政府之同意；何況對於台北市區之交通情形，自
    應由台北市政府管理，其餘縣市政府焉有置喙之餘地；是以
    受處分人認高雄市政府並未同意台北市政府之變更，因而變
    更並不生效云云，對於法令尚有所誤解，自不足採。綜上所
    述，依前揭道路交通安全規則第一百十一條第一項第三款之
    規定在設有禁止臨時停車標誌、標線處所不得臨時停車，受
    處分人竟仍於前揭時地臨時停車，異議意旨以其係依「經同
    意之營業路線及設站處所」搭載旅客云云，尚難採信，其違
    規事實，足堪認定。則原處分機關爰引道路交通管理處罰條
    例第五十五條第一項第三款之規定裁處受處分人新臺幣三百
    元罰鍰，並無不當，本件異議為無理由，應予駁回。
四、據上論斷，應依道路交通案件處理辦法第十九條，裁定如主
    文。
中    華    民    國    95    年    3     月    7     日
                        臺灣彰化地方法院交通法庭
                                      法  官    紀佳良
以上正本證明與原本無異。
如不服本裁定，應於裁定送達後5日內，向本院提出抗告狀 (須
附繕本)。
中    華    民    國    95    年    3     月    13    日
                                      書記官    陳錫威


司法院資訊處製作；財團法人民間司法改革基金會備份。
